臺灣屏東地方法院簡易判決書　　　　　　　　　　　九十三年度簡字第一三三號
　　公　訴　人　臺灣屏東地方法院檢察署檢察官
　　被　　　告　甲○○
右列被告因傷害案件，經檢察官聲請以簡易判決處刑（九十三年度偵字第二八二號）
，本院判決如左：
    主      文
甲○○傷害人之身體，處拘役參拾日，如易科罰金，以佰元折算壹日。竹棍壹支沒
收。
    事實及理由
一、甲○○因水溝排水問題與鄰居鄭聰明發生爭執，兩人於民國九十二年六月十六日
    五時許，在屏東縣竹田鄉○○村○○路晨起運動途中偶遇，甲○○竟基於傷害人
    身體之意思，持其隨身攜帶防野狗用之竹棍一支毆打鄭聰明頭部後方，再持不明
    硬物劃傷鄭聰明頭部，致鄭聰明受有頭部外傷、頭皮撕裂傷多處共二十一公分，
    臉部撕裂傷多處共五公分，右手撕裂傷四公分等傷害，而鄭聰明亦基於傷害之犯
    意，持鐵棍一支毆打甲○○，甲○○亦因而受有雙上肢多處擦挫傷、左橈骨骨折
    、尺骨幹骨折及手開放性傷口等傷害（鄭聰明傷害部分業據本院以九十二年度簡
    字第八一二號判決處拘役十五日）。
二、被告甲○○固坦承有於上開時、地與告訴人發生互毆之事實，惟矢口否認有何傷
    害犯行，辯稱：是告訴人先用鐵棒打我的手臂，我才以防野狗用的竹棍反擊毆打
    告訴人身上二下等語。經查，上開事實，業據告訴人鄭聰明指述明確，並有安泰
    醫院驗傷診斷證明書一紙在卷可稽，觀之告訴人受傷程度嚴重，且均集中在頭部
    後方，是告訴人指述先遭被告自後方毆打等語，應堪採信，既然是被告先行動手
    毆擊告訴人，自無主張正當防衛之餘地，其前開所辯，應屬卸責之詞，不足採信
    ，本件事證已明，其犯行堪以認定。
三、被告甲○○所為，係犯刑法第二百七十七條第一項之普通傷害罪。茲審酌被告甲
    ○○與告訴人均已年邁，卻因水溝排水問題等細故，以暴力互毆，告訴人受傷之
    情節較為嚴重，且至今尚未賠償告訴人之損害，況其曾因傷害罪被判處拘役，當
    知所謹慎等一切情狀，量處如主文所示之刑，並諭知易科罰金之折算標準。被告
    持以傷害告訴人之竹棍一支，雖未扣案，惟屬被告所有供犯罪所用之物，爰依刑
    法第三十八條第一項第二款之規定，併予宣告沒收。
四、依刑事訴訟法第四百四十九條第一項前段、第四百五十條、第四百五十四條第二
    項，刑法第二百七十七條第一項、第四十一條第一項前段、第三十八條第一項第
    二款，罰金罰鍰提高標準條例第一項前段、第二條，逕以簡易判決處如主文所示
    之刑。
中      華      民      國    九十三    年      二      月     十五     日
                                      臺灣屏東地方法院刑事第四庭
                                          法  官   陳姵君
右正本證明與原本無異。
如不服本判決，得於判決書送達之翌日起十日內，以書狀敘述理由，向本庭提出上訴
。
                                          書記官   許倬維
中      華      民      國    九十三    年      二      月     十五     日
附錄本判決論罪科刑法條全文
刑法第二百七十七條：
傷害人之身體或健康者，處三年以下有期徒刑、拘役或一千元以下罰金。
犯前項之罪因而致人於死者，處無期徒刑或七年以上有期徒刑；致重傷者，處三年以
上十年以下有期徒刑。
